【裁判字號】    97,訴,2476
【裁判日期】    971121
【裁判案由】    違反毒品危害防制條例
【裁判全文】
臺灣彰化地方法院刑事判決              97年度訴字第2476號
公  訴  人  臺灣彰化地方法院檢察署檢察官
被      告  甲○○
上列被告因違反毒品危害防制條例案件，經檢察官提起公訴（97
年度毒偵字第2772號），本院裁定以簡式審判程序審理，判決如
下：
    主    文
甲○○施用第一級毒品，累犯，處有期徒刑柒月。
    犯  罪  事  實
一、甲○○前於民國90年間，因施用毒品案件，經本院以90年度
    毒聲字第834號裁定送強制戒治，於91年5月18日執行完畢釋
    放，並經本院判處有期徒刑8月確定，於92年1月9日縮刑期
    滿執行完畢。另於93年間，再因施用毒品及犯竊盜案件，經
    本院分別以93年度訴字第1635號判決、94年度易字第3號判
    決判處有期徒刑10月、8月，合併應執行有期徒刑1年5月確
    定，嗣於95年4月6日縮短刑期假釋出監，於95年5月15日假
    釋付保護管束期滿未經撤銷視為執行完畢。詎仍不知警惕，
    另基於施用第一級毒品海洛因之犯意，於97年5月15日晚間8
    時許，在彰化縣田尾鄉○○村○○道路之某處，以將毒品海
    洛因摻入香菸點燃吸食其煙霧之方式，施用第一級毒品海洛
    因一次。嗣於同年5月18日下午1時30分許，在同縣北斗鎮○
    ○路為警盤檢查獲，並經警採集其尿液送驗，結果呈毒品可
    待因及嗎啡陽性反應，始知悉上情。
二、案經彰化縣警察局北斗分局報請臺灣彰化地方法院檢察署檢
    察官偵查起訴。
    理    由
一、本件被告甲○○所犯係死刑、無期徒刑、最輕本刑為三年以
    上有期徒刑或高等法院管轄第一審案件以外之罪，並於本院
    行準備程序時就被訴事實為有罪之陳述，本院合議庭依前揭
    規定，經評議結果，裁定改由受命法官獨任行簡式審判程序
    ，先予敘明。
二、上揭犯罪事實，業據被告甲○○迭於警、偵訊及本院行準備
    程序、審理程序時均坦承不諱，且其於97年5月18日為警查
    獲時所採取之尿液，經送鑑驗結果，確呈嗎啡及可待因陽性
    反應，此有彰化縣警察局北斗分局委託檢驗尿液代號與真實
    姓名對照單及詮昕科技股份有限公司97年6月4日濫用藥物尿
    液檢驗報告各一紙附卷可稽，足認被告之自白應與事實相符
    ，洵堪採信。
三、按修正毒品危害防制條例就施用毒品者，僅於「初犯」及「
    五年後再犯」二種情形，有其追訴條件之限制，即須於初犯
    經觀察、勒戒或強制戒治釋放後，五年內均無施用毒品之行
    為，始能認其前所實施之觀察、勒戒或強制戒治已足遮斷毒
    癮，而得於五年後再犯時，再予適用初犯之規定，重行觀察
    、勒戒等程序；倘五年內已經再犯，被依法追訴處罰，縱其
    第三次（或第三次以上）施用毒品之時間在初犯釋放五年以
    後，即與「五年後再犯」之情形有別，且因已於「五年內再
    犯」，顯見其再犯率甚高，原實施觀察、勒戒或強制戒治，
    已無法收其實效，而無五年戒斷期之存在，自無再經觀察、
    勒戒及強制戒治之必要，應由檢察官逕行起訴，最高法院95
    年度台非字第59號判決、95年度台非字第65號判決及95年度
    第7次刑事庭會議決定足供參照。本件被告前於90年間，因
    施用毒品案件，經本院以90年度毒聲字第834號裁定送強制
    戒治，於91年5月18日執行完畢釋放，並經本院判處有期徒
    刑8月確定，於92年1月9日縮刑期滿執行完畢。另於93年間
    ，因施用毒品及竊盜案件，經本院分別以93年度訴字第1635
    號判決、94年度易字第3號判決判處有期徒刑10月、8月，合
    併應執行有期徒刑1年5月確定，嗣於95年4月6日縮短刑期假
    釋出監，於95年5月15日假釋付保護管束期滿未經撤銷視為
    執行完畢，此有臺灣彰化地方法院檢察署刑案資料查註紀錄
    表及臺灣高等法院被告前案紀錄表各一份附卷可稽；是被告
    於97年間再次施用毒品之犯行，即與觀察、勒戒或強制戒治
    執行完畢釋放後五年後再犯施用毒品罪之情形有別，應依法
    論科。
四、按海洛因係毒品危害防制條例所定之第一級毒品，不得非法
    施用。核被告所為，係犯毒品危害防制條例第10條第1項之
    施用第一級毒品罪。被告為施用毒品而持有第一級毒品，其
    持有之低度行為應為施用之高度行為所吸收，不另論罪。又
    被告於93年間，因施用毒品及竊盜案件，經本院分別以93年
    度訴字第1635號判決、94年度易字第3號判決判處有期徒刑
    10月、8月，合併應執行有期徒刑1年5月確定，嗣於95年4月
    6日縮短刑期假釋出監，於95年5月15日假釋付保護管束期滿
    未經撤銷視為執行完畢，有臺灣彰化地方法院檢察署刑案資
    料查註紀錄表及臺灣高等法院被告前案紀錄表各一份附卷可
    稽，被告於受有期徒刑之執行完畢後，五年內再犯有期徒刑
    以上之本罪，為累犯，應依刑法第47條第1項規定，加重其
    刑。爰審酌被告曾有施用毒品罪前科，仍不知警惕，再施用
    本件毒品，惟其對他人權益之侵害仍屬有限，於警、偵訊中
    及本院行準備程序與審理時均已坦承犯行，暨其施用毒品之
    情節等一切情狀，量處如主文所示之刑。
據上論斷，應依刑事訴訟法第273條之1第1項、第299條第1項前
段，毒品危害防制條例第10條第1項，刑法第11條前段、第47條
第1項，判決如主文。
本案經檢察官蔡明達到庭執行職務
中    華    民    國    97    年    11    月    21    日
                  刑事第四庭      法  官  吳俊螢
以上正本證明與原本無異。
如不服本判決，應於判決送達後10日內，向本院提出上訴書狀，
上訴書狀應「敘述具體上訴理由」，並按他造當事人之人數附繕
本。「切勿逕送上級法院」。
中    華    民    國    97    年    11    月    21    日
                                  書記官  林怡吟
附錄本案論罪科刑法條全文：
毒品危害防制條例第十條
施用第一級毒品者，處六月以上五年以下有期徒刑。


司法院資訊處製作；財團法人民間司法改革基金會備份。
